【裁判字號】    98,台抗,718
【裁判日期】    981112
【裁判案由】    違反著作權法聲明異議
【裁判全文】
最高法院刑事裁定              九十八年度台抗字第七一八號
抗 告 人  即
受刑人之配偶  甲○○
受   刑   人  乙○○
上列抗告人因受刑人違反著作權法案件，不服智慧財產法院中華
民國九十八年九月十一日駁回其對檢察官指揮執行聲明異議之裁
定（九十八年度刑智聲字第七號），提起抗告，本院裁定如下：
    主  文
抗告駁回。
    理  由
按刑法第四十一條第一項規定：「犯最重本刑為五年以下有期徒
刑以下之刑之罪，而受六個月以下有期徒刑或拘役之宣告者，得
以新台幣一千元、二千元或三千元折算一日，易科罰金。但確因
不執行所宣告之刑，難收矯正之效，或難以維持法秩序者，不在
此限。」依其立法理由說明，個別受刑人如有不宜易科罰金之情
形，在刑事執行程序中，檢察官得依該項但書規定，審酌受刑人
是否具有「確因不執行所宣告之刑，難收矯正之效，或難以維持
法秩序」等事由決定之。是以，檢察官對於得易科罰金案件之指
揮執行，如認受刑人確有因不執行所宣告之刑，難收矯正之效，
或難以維持法秩序者，自不應准予易科罰金；此乃檢察官指揮執
行時得依職權裁量之事項，倘其未濫用權限，自不得任意指摘為
違法，觀諸刑事訴訟法第四百五十七條第一項前段規定「執行裁
判由為裁判法院之檢察官指揮之」自明。本件抗告人甲○○之夫
即受刑人乙○○經智慧財產法院依牽連犯之例，從一重論處共同
連續意圖營利而以重製於光碟之方法侵害他人之著作財產權罪，
處有期徒刑八月，減為有期徒刑四月，如易科罰金以銀元三百元
折算一日確定，有該院九十八年度刑智上更(一)字第一號判決在卷
可稽。觀諸該確定判決所載，受刑人於民國八十八年間，意圖非
法重製他人著作財產權以營利，利用不知情之員工刻製母版二十
八片，交由共犯邱擇榮等人重製盜版「廈門新娘」連續劇二十八
集影音光碟總計十四萬片，經警及時查獲始未流入市面等情。檢
察官審酌受刑人上開犯情，以其非法重製之影音光碟片數量極多
，造成著作財產權人之損害甚鉅，且犯後未見悔意，所宣告之刑
原不得易科罰金，適逢減刑，始有減刑並得易科罰金之諭知等情
，認為如不予發監執行所減得之刑，非但難收矯正之效，亦難維
持法秩序，乃依刑法第四十一條第一項但書規定，不准其易科罰
金之聲請，有抗告人所提台灣板橋地方法院檢察署檢察官九十八
年度執字第九九００號執行命令影本在卷可稽，並經原審調閱該
執行卷核實。原裁定以檢察官具體敘明不准受刑人易科罰金之理
由並無濫用裁量權之情事，因予駁回抗告人在原審之聲明異議。
揆諸首揭說明，原裁定於法並無不合。抗告意旨以：檢察官漏未
審酌受刑人原無前科，自本案發生後一直知所警惕，安份守己，
業已充分表現悔意，且抗告人已懷胎八月，極需受刑人協助分擔
家庭生活壓力等情，指摘原裁定不當，為無理由，應予駁回。
據上論結，應依刑事訴訟法第四百十二條，裁定如主文。
中    華    民    國  九十八  年   十一   月   十二   日
                      最高法院刑事第十庭
                          審判長法官  花  滿  堂
                                法官  黃  正  興
                                法官  陳  東  誥
                                法官  林  錦  芳
                                法官  洪  昌  宏
      本件正本證明與原本無異
                                      書  記  官
中    華    民    國  九十八  年   十一   月   十六   日
                                                     m


司法院資訊處製作；財團法人民間司法改革基金會備份。
